

# </> LANGUAGES & TECHNOLOGIES

- HTML
- CSS

Bootstrap Tailwind SASS SCSS LESS

• JS

ReactJS VueJS Vanilla

- PHP | P00
- C
- Linux
- Wordpress
   Woocommerce
   Yoast
- Git

## LANGUES

MALAGASY 10FRANCAIS 8ANGLAIS 5

## Iriana RAZAFIMANDIMBY

#### **Développeur Web**

## > PROFIL PROFESSIONNEL

Développeur Web passionné par la création de sites et d'applications web performants, avec plus de 8 ans d'expérience dans le développement front-end et back-end. Maîtrise des technologies telles que HTML, CSS, JavaScript, PHP, ainsi que des frameworks populaires comme React et Laravel.

## > PARCOURS PROFESSIONNEL

## **Développeur principal** Nov 2016 - aujourd'hui **Talium Communication**

Déploiement, SEO, intégration de thème, optimisation vitesse, sécurisation, paramétrage plugins, amélioration éxpérience utilisateur, SSL, thème e-commerce, système de paiement, responsive design, maintenance et correction.

## Intégrateur de thème Mai 2018 - aujourd'hui wordpress

#### Viweb

Déploiement, SEO, intégration de thème, optimisation vitesse, sécurisation, paramétrage plugins, amélioration éxpérience utilisateur, responsive design, maintenance et correction.

# **Développeur AngularJS** Mai 2016 - Juillet 2016 **Dorian Pharmatech**

Développement application web prescription Pharmaceutique.

### **Développeur wordpress** Mai 2016 - Juillet 2016 **Blaz Project**

integration des themes et parametrages.

## **> FORMATIONS**

42 42 Antananarivo En cours...

ISPM (BACC + 3 Licence) 2010 - 2013

Electronique système informatique et IA.

Lycée JJR 2009

**Baccalauréat Scientifique**